【裁判字號】    92,訴,895
【裁判日期】    920425
【裁判案由】    毒品危害防制條例
【裁判全文】
臺灣高雄地方法院刑事判決                          九十二年度訴字第八九五號
    公  訴  人  臺灣高雄地方法院檢察署檢察官
    被      告  甲○○
右列被告因違反毒品危害防制條例案件，經檢察官提起公訴（九十二年度毒偵字第一
○三四號），本院判決如左：
    主  文
甲○○持有第一級毒品，累犯，處有期徒刑肆月，如易科罰金，以佰元折算壹日。
扣案之第一級毒品海洛因壹包（淨重零點零伍公克，包裝重零點壹捌公克）沒收銷燬
之。
    事  實
一、甲○○前於民國九十年間因竊盜案件，經本院判處有期徒刑一年二月確定，並於
    九十一年七月十八日執行完畢，仍不知警惕，於九十二年二月十六日下午四時二
    十分許，非法持有第一級毒品海洛因一包（淨重○點○五公克，包裝重○點一八
    公克），為警在高雄市○鎮區鎮○路與翠亨北路口查獲，並自甲○○所穿著之褲
    子右褲袋香煙盒內查獲上開第一級毒品海洛因一包。
二、案經高雄縣警察局鳳山分局移送臺灣高雄地方法院檢察署檢察官偵查起訴。
    理由
一、訊之被告甲○○矢口否認有何持有第一級毒品之犯行，辯稱：有一位呂姓朋友打
    電話給我，表示有臨時工作要我過去，我抵達時，他拿香煙請我抽，後來他到旁
    邊講電話，警察就出現了，呂姓朋友看到警察來就跑了，事後也找不到該呂姓朋
    友，手機也不通云云。
二、經查，被告甲○○係於右揭時、地因持有第一級海洛因毒品一包為警查獲之事實
    ，業據被告於警、偵訊中陳明在卷，並有扣押物品目錄表一份附於警卷可按，而
    警員自被告自身上起出之疑似第一級毒品海洛因粉末一包，經送法務部調查局鑑
    定結果，確係第一級毒品海洛因（淨重○點○五公克，包裝重○點一八公克），
    有法務部調查局九十二年三月二十日調科壹字第二二○○一四八七○號鑑定通知
    書一紙在偵卷足稽，此外，並有前開第一級毒品海洛因一包（淨重○點○五公克
    ，包裝重○點一八公克）扣案可資佐證，被告雖以前揭情詞置辯，然查，前開扣
    案之第一級毒品海洛因一包係自被告為警查獲時，自褲子口袋中之香煙盒內取出
    ，業據被告於警訊中陳明，且被告於警訊中亦陳稱係呂姓朋友寄放等語，則不論
    該毒品係何人所有，均係在被告持有中，被告持有第一級毒品之犯行堪以認定。
    被告前開所辯，與其在警、偵訊之陳述不明，復無法提供該呂姓朋友之真實姓名
    及年籍以供本院傳喚、訊問以查證，所辯顯係事後卸責之詞，不足採信。本件事
    證明確，被告之犯行堪以認定。
三、核被告所為，係犯毒品危害防制條例第十一條第一項之持有第一級毒品罪。被告
    前於九十年間因竊盜案件，經本院判處有期徒刑一年二月確定，並於九十一年七
    月十八日執行完畢之事實，有臺灣高等法院被告全國前案紀錄表及臺灣高雄地方
    法院檢察署刑案資料查註紀錄表各一份在卷可稽，其於有期徒刑執行完畢五年以
    內再犯本件有期徒刑以上之罪，為累犯，依刑法第四十七條規定加重其刑。審酌
    被告持有之第一級毒品一包數量甚微，有前開鑑定通知書一紙在卷可稽，犯後雖
    未坦承犯行，惟態度良好等一切情狀，量處如主文所示之刑，併諭知易科罰金之
    折算標準。扣案之第一級毒品海洛因一包（淨重○點○五公克，包裝重○點一八
    公克）係屬毒品，已如前述，爰依毒品危害防制條例第十八條第一項前段宣告沒
    收銷燬之。至鑑定耗損之毒品，既已滅失，亦無庸再諭知沒收銷燬。
據上論斷，應依刑事訴訟法第二百九十九條第一項前段，毒品危害防制條例第十一條
第一項、第十八條第一項前段，刑法第十一條、第四十七條、第四十一條第一項前段
，罰金罰鍰提高標準條例第二條、判決如主文。
本案經檢察官楊碧瑛到庭執行職務。
中      華      民      國      九十二      年    四    月    二十五    日
                                  臺灣高雄地方法院刑事庭
                                      法  官    涂裕洪
右正本證明與原本無異。
如不服本判決，應於判決送達後十日內，向本院提出上訴狀。
                                      書記官    賴佳慧
中    華    民    國      九十二     年      四     月      二十八      日
附錄本判決論罪科刑法條
毒品危害防制條例第十一條第一項：
持有第一級毒品者，處三年以下有期徒刑，拘役或新台幣五萬元以下罰金。


司法院資訊處製作；財團法人民間司法改革基金會備份。
